【裁判字號】    97,消債更,1604
【裁判日期】    980424
【裁判案由】    更生事件
【裁判全文】
臺灣板橋地方法院民事裁定          97年度消債更字第1604號
聲  請  人  甲○○
代  理  人  黃俊六律師
上列當事人依消費者債務清理條例聲請更生事件，本院裁定如下
：
    主  文
債務人甲○○自中華民國九十八年四月二十四日下午四時起開始
更生程式。
命司法事務官進行本件更生程式。
    理  由
一、按法院開始更生程式之裁定，應載明其年、月、日、時，並
    即時發生效力。次按法院裁定開始更生或清算程式後，得命
    司法事務官進行更生或清算程式，必要時得選任律師、會計
    師或其他適當之自然人或法人為監督人或管理人，消費者債
    務清理條例第45條第1 項、第16條第1 項定有明文。
二、本件聲請人主張：其因有不能清償情事，於民國95年間提出
    債權人清冊，以書面向最大債權金融機構安泰銀行請求共同
    協商債務清償方案，安泰銀行於協商時告知這是最大優惠的
    零利率，分120 期，每月以新台幣（下同）31,370元依各債
    權銀行債權金額比例清償各項債務，至全部清償為止；如不
    同意則回歸各銀行17%-19% 之利率，聲請人僅得勉強答應。
    但於繳納9 期後，因生病無法工作，再加上房屋租金每月
    13,000元及家庭費用根本無法負荷，只好毀諾。復因聲請人
    每個月之收入扣除依協商條件應清償之金額，無法維持最低
    基本生活，係有不可歸責於己，致履行顯有重大困難之事由
    ，爰聲請更生等語。
三、經查：聲請人主張之上開事實，業據其提出財產及收入狀況
    說明書、債權人清冊、財團法人金融聯合徵信中心綜合信用
    報告、無擔保債務還款計畫表、戶籍謄本、財政部臺灣省北
    區國稅局財產歸屬資料清單、95暨96年度綜合所得稅各類所
    得資料清單等為證。雖聲請人於消費者債務清理條例施行前
    ，曾與各債權人就無擔保債權成立協商，約定自95年7 月起
    ，分120 期，按月償還31,370元，依各債權銀行債權金額比
    例清償各項債務，至全部清償為止，聲請人於96年3 月即毀
    諾未繳等情，業據安泰銀行向本院陳報明確。惟聲請人於95
    年間向安泰銀行申請債務協商時，所切結有工作或收入來源
    為「保姆」，每月收入24,000元乙情，亦據安泰銀行檢附上
    開收入證明切結書供本院參酌。而聲請人居住於臺北縣，依
    行政院主計處公佈之97年度臺灣省每人每月最低生活費用為
    9,829 元，其上開切結之收入於依協商履行後，顯已無法維
    持生活必要支出。則聲請人主張因有不可歸責於己之事由，
    致履行原協商條件有重大困難，應堪採信。此外，又查無聲
    請人有消費者債務清理條例第6 條第3 項、第8 條或第46
    條各款所定駁回更生聲請之事由存在，則聲請人聲請更生，
    應屬有據，並命司法事務官進行本件更生程式，爰裁定如主
    文。
中    華    民    國    98    年    4     月    24    日
              民事第二庭    法      官  陳麗玲
上為正本係照原本作成
不得抗告
中    華    民    國    98    年    4     月    24    日
                            書  記  官  吳俞玲


司法院資訊處製作；財團法人民間司法改革基金會備份。
